CV обновлено: 15.09.2023



Roman Ivanov

Дипломированный Разработчик ПО, Специализирующийся на Веб-разработке.

ttps://justenough1.github.io/russian.html

Краткое вступление

Я дипломированный разработчик программного обеспечения с почти 1 годом опыта в веб-разработке и дизайне. Я обладаю прочной основой в области языков программирования и методов решения проблем благодаря 4-летнему обучению в ПТУ. Готов к постоянному росту и развитию, а также к созданию инновационных вебсайтов и программных продуктов.

Опыт работы

Веб-разработчик (практикант)

EDUKAD SILLAMÄE NOORED - ESN MTÜ / Эстония

www.molodoi.ee

окт 2022 - мар 2023 (6 мес.)

Культура / Развлечения

• Играл важную роль в разработке, тестировании и улучшении веб-сайта, уделяя особое внимание

как функциональности, так и дизайну.

• Участвовал в командных собраниях и мозговых штурмах, способствуя сотрудничеству и

достижению целей проекта.

• Помогал в выявлении и устранении проблем и ошибок, чтобы обеспечить хороший пользовательский опыт.

Веб-разработчик (практикант)

Sillamäe Sadam AS / Эстония

www.silport.ee

ноя 2021 - фев 2022 (4 мес.)

Транспорт / Логистика

- Помогал в выявлении и исправлении ошибок на сайте, чтобы обеспечить хороший пользовательский опыт.
- Предоставлял четкие и краткие отчеты об ошибках, результатах тестирования и решениях руководителю стажировки.

Образование

Ида-Вируский центр профессионального образования (Эстония, Профессиональное образование)

Разработчик программного обеспечения

2019 - 2023

Силламяэская Ваналиннаская школа (Эстония, Основное образование)

2011 - 2019

Владение языками

Язык Слушание Чтение Коммуникация Презентация Правописание

русский (Язык общения)

 Английский
 B2
 ?
 B2
 ?
 B2
 ?
 B2
 ?

Уровни: A1/A2 - начальный пользователь; B1/B2 - самостоятельный пользователь; C1/C2 - опытный пользователь

Common European Framework of Reference for Languages

Навыки работы с компьютером

Языки программирования

эксперт JavaScript, Typescript

продвинутый SQL, Python, Java

выше среднего С#

Программное обеспечение для веб-дизайна

эксперт Figma

Программное обеспечение для офиса

эксперт Visual Studio Code, PhpMyAdmin

продвинутый GitHub, Atlassian Jira, Postman, NetBeans

выше среднего AWS

Другое

эксперт HTML / CSS, Bootstrap, Tailwind CSS, React.JS, WordPress

продвинутый Next.JS, Socket.IO, MySQL

выше среднего MongoDB

Желаемая должность

Информационные технологии

Разработчик по, Разработчик front-end, Программист, Разработчик веб-сайтов, Разработчик full-stack

Тип работы

Постоянная, По договору

Время работы

Полная занятость, Частичная занятость

Местонахождения

Таллинн, Тарту, Пярну, Нарва, Кохтла-Ярве / Йыхви

Страны

Европа

Дополнительная информация

Свое свободное время я предпочитаю проводить либо вместе с близкими мне людьми, либо играя на гитаре. Также увлекаюсь велосипедом и периодически выезжаю на нем в город или недалеко за его пределы.

Я ценю хорошие отношения с коллегами и стремлюсь создавать положительную и продуктивную рабочую атмосферу. Мои главные качества - ответственность и стремление к качественной работе.